臺灣桃園地方法院刑事判決
                                   110年度審易字第1338號
公  訴  人  臺灣桃園地方檢察署檢察官
被      告  葉建欣





上列被告因詐欺案件，經檢察官提起公訴（110年度偵字第16014
號），本院判決如下：
    主  文
本件免訴。
    理  由
一、公訴意旨略以：被告葉建欣明知將電話號碼SIM卡交與他人
    使用，可能幫助他人實施詐欺犯罪，且詐欺集團成員為隱匿
    身份常使用他人申辦之門號作為詐欺犯罪施行詐術之用，於
    民國109年7月10日向遠傳電信股份有限公司申辦行動電話門
    號0000000000號（下稱本案門號）預付卡SIM卡，嗣於同年7
    月13日晚間10時前某時以不詳方式將本案門號SIM卡提供予
    詐欺集團之不詳成員。而該詐欺集團成員取得本案門號SIM
    卡後，於109年7月13日晚間10時許，以本案門號申辦通軟體
    LINE暱稱「信用貸小周」，並先向陳怡伶(涉犯詐欺罪嫌部
    分，另由本院審理中)陳稱：辦理貸款需要提供金融帳戶提
    款卡及密碼予公司審查等語，陳怡伶遂依指示將其申辦之中
    華郵政股份有限公司臺中公園路郵局帳號00000000000000號
    帳戶（下稱郵局帳戶）、元大銀行帳號00000000000000號帳
    戶（下稱元大銀行帳戶）、永豐銀行帳號00000000000000號
    帳戶（下稱永豐銀行帳戶）、玉山銀行帳號0000000000000
    號（下稱玉山銀行帳戶）、第一銀行帳號00000000000號帳
    戶（下稱第一銀行帳戶）提款卡共5張以店到店方式寄送至
    「信用貸小周」指定之統一超商佳茂門市（址設臺中市○○區
    ○○路0段00號1樓），並傳送上開提款卡密碼予「信用貸小周
    」。嗣該不詳詐欺集團成員取得之上開帳戶資料後，共同意圖
    為自己不法之所有，於如附表所示之時間，以如附表所示之
    詐騙方式，詐騙如附表所示之人，致如附表所示之人均因而
    陷於錯誤，於如附表所示之匯款時間，分別匯款如附表所示
    之款項至如附表所示之銀行帳戶內，旋遭提領一空。嗣如附表
    所示之人發覺有異，報警循線查悉上情。
二、按案件曾經判決確定者，應諭知免訴之判決，且得不經言詞
    辯論為之，刑事訴訟法第302條第1款、第307條分別定有明
    文。又訴訟法上所謂一事不再理之原則，關於實質上一罪或
    裁判上一罪，均有其適用（最高法院60年台非字第77號判例
    意旨參照）。再同一案件，經法院為本案之判決確定，依一
    事不再理之原則，不許再為訴訟之客體，更受實體上裁判；
    實質上或裁判上一罪之案件，檢察官雖僅就其一部起訴，依
    刑事訴訟法第267條規定，其效力及於全部，法院亦得就全
    部犯罪事實加以審判，故法院雖僅就其一部判決確定，其既
    判力仍及於全部，未經判決部分之犯罪事實，其起訴權歸於
    消滅，不得再為訴訟之客體；倘檢察官再就該部分提起公訴
    ，法院得不經實體審認，即依起訴書記載之事實，逕認係裁
    判上一罪，予以免訴之判決（最高法院87年度台上字第651
    號判決意旨參照）。
三、經查：
  ㈠被告葉建欣前因於109年7月10日晚間7時49分、8時50分許，
    將其分別以自身、不知情之女兒葉○熙（101年2月生，真實
    姓名、年籍詳卷）名義申辦之行動電話門號0000-000000號
    、0000-000000號（下稱前案門號）而取得之SIM卡，於同日
    晚間8時50分至11時17分間之某時，在不詳地點，將上開2門
    號之SIM卡交予真實姓名、年籍不詳之詐欺集團成員使用，
    嗣該詐欺集團成員於109年7月27日晚間6時22分許、同日晚
    間9時3分許、同日某時許，以上開2門號申辦之Line帳號，
    詐騙被害人林斐如、林雅筠、鄭錦，被害人林斐如、林雅筠
    、鄭錦因而陷於錯誤而匯款，嗣經臺灣苗栗地方檢察署(下
    稱苗栗地檢署)檢察官以109年度偵字第6835號、110年度偵
    字第875號偵結後起訴，經臺灣苗栗地方法院（下稱苗栗地
    院）以110年度訴字第345號判決認被告犯幫助詐欺取財罪，
    而判處被告有期徒刑3月，並確定在案（下稱前案）等情，
    業據本院調取該案卷宗核閱無訛，復有上開判決書、臺灣高
    等法院被告前案紀錄表各1份在卷可參。
　㈡而被告於本院110年12月15日準備程序時供陳：葉○熙名義申
    辦的0000000000的門號與本案0000000000號門號，我是一起
    交付的，但我不知道對方是詐騙集團，我於109年7月10日申
    辦門號，當天就將當天申辦的3個門號交付給對方，一個門
    號對方給我300元，對方說要提供給房仲做使用（詳本院卷
    第104至105頁）等語，又門號0000000000號（本案門號）、
    0000000000號及0000000000號（前案門號）3支行動電話確
    實係同時於109年7月10日申辦，此有上開3門號之通聯調閱
    查詢單3紙、預付卡申請書2紙附卷可憑（詳桃園地方檢察署
    110年度偵字第16014號卷第165頁、本院卷第119至120頁、
    第122、136頁），足徵被告上開所陳應認屬實；則被告既同
    時交付上開3支行動電話門號予詐欺集團成員，該詐欺集團
    成員又分別持以詐欺如本件起訴案件附表所示之被害人及前
    案之被害人林斐如、林雅筠、鄭錦，應認被告係以一行為同
    時構成數個幫助詐欺取財罪，為想像競合犯，屬裁判上一罪
    關係，然同一案件之前案即苗栗地院110年度訴字第345號案
    件既已有罪判決確定，依照首開說明，本件爰不經言詞辯論
    ，逕為諭知免訴之判決。
據上論斷，應依刑事訴訟法第302條第1款、第307條，判決如主
文。
中    華    民    國   111    年    2     月     24   日
                  刑事審查庭審判長法　官　劉美香
　　　　　　　　　　　　　　　　　法　官　高上茹
　　　　　　　　　　　　　　　　　法　官　林慈雁
以上正本證明與原本無異。
如不服本判決應於收受判決後20日內向本院提出上訴書狀，並應
敘述具體理由。其未敘述上訴理由者，應於上訴期間屆滿後20日
內向本院補提理由書（均須按他造當事人之人數附繕本）「切勿
逕送上級法院」。
                                   書記官  吳秉翰
中　　華　　民　　國　　111 　年　　2 　　月　　24　　日
附表：
      
編號 告訴人/被害人 詐騙時間 詐騙方式 匯款時間 匯款金額 （新臺幣） 匯入帳戶 1 張佑笙 109年11月9日下午5時43分許 詐騙集團成員假冒金石堂網路書店客服人員、台新銀行客服人員撥打電話予張祐笙，佯稱張祐笙先前之線上購物因作帳錯誤造成重複扣款，須依指示操作自動櫃員機以取消設定云云，使張祐笙陷於錯誤，而依指示匯款。 ⑴109年11月9日下午6時17分許 ⑵109年11月9日下午6時24分許 ⑴49,987元 ⑵9,999元  玉山銀行帳戶 2 林欣彤（未提告） 109年11月9日晚上7時13分許 詐騙集團成員假冒金石堂網路書店客服人員撥打電話予林欣彤，佯稱林欣彤先前之線上購物因作帳錯誤造成重複扣款，須依指示操作自動櫃員機以取消設定云云，使林欣彤陷於錯誤，而依指示匯款。 109年11月9日晚上7時59分許 11,013元 元大銀行帳戶 3 汪勵 109年11月9日下午6時53分許 詐騙集團成員假冒金石堂網路書店客服人員、凱基銀行客服人員撥打電話予汪勵，佯稱汪勵先前之線上購物因作帳錯誤造成重複扣款，須依指示操作自動櫃員機以取消設定云云，使汪勵陷於錯誤，而依指示匯款。 109年11月9日晚上8時32分許 59,903元 永豐銀行帳戶 4 陳昕郁 109年11月9日下午5時1分許 詐騙集團成員假冒金石堂網路書店客服人員、中華郵政員工撥打電話予陳昕郁，佯稱陳昕郁先前之線上購物因作帳錯誤造成重複扣款，須依指示操作自動櫃員機以取消設定云云，使陳昕郁陷於錯誤，而依指示匯款。 ⑴109年11月9日下午6時36分許 ⑵109年11月9日下午6時41分許 ⑴98,763元 ⑵20,246元 郵局帳戶 5 張政（未提告） 109年11月9日下午6時46分許 詐騙集團成員假冒亞果元素購物網站客服人員、中國信託銀行客服人員撥打電話予張政，佯稱張政先前之線上購物因作帳錯誤造成重複扣款，須依指示操作自動櫃員機以取消設定云云，使張政陷於錯誤，而依指示匯款。 ⑴109年11月9日晚上7時30分許 ⑵109年11月9日晚上7時32分許 ⑶109年11月9日晚上7時44分許 ⑴49,989元 ⑵49,989元 ⑶9,989元 元大銀行帳戶 6 高嘉珍 109年11月9日晚上7時許 詐騙集團成員假冒金石堂網路書店客服人員、中國信託銀行專員撥打電話予高嘉珍，佯稱高嘉珍先前之線上購物因作帳錯誤造成重複扣款，須依指示操作自動櫃員機以取消設定云云，使高嘉珍陷於錯誤，而依指示匯款。 109年11月9日晚上7時42分許 29,985元 永豐銀行帳戶 7 廖英鈞 109年11月8日下午5時27分許 詐騙集團成員假冒CCAAC STORE購物商城客服人員、富邦銀行專員撥打電話予廖英鈞，佯稱廖英鈞先前之線上購物因作帳錯誤造成重複扣款，須依指示操作自動櫃員機以取消設定云云，使廖英鈞陷於錯誤，而依指示匯款。 109年11月8日下午7時5分許 49,989元   玉山銀行帳戶 8 畢琬妮 109年11月8日下午5時31分許 詐騙集團成員假冒金石堂網路書店客服人員、臺灣銀行主任撥打電話予畢琬妮，佯稱畢琬妮先前之線上購物因作帳錯誤造成重複扣款，須依指示操作自動櫃員機以取消設定云云，使畢琬妮陷於錯誤，而依指示匯款。 109年11月8日晚上8時22分許 89,989元 第一銀行帳戶